# 股权收购，权益法转成本法特殊情况请教

提问人：Porco.R 时间：2023-08-20 22:11:29
【请教陈版】
客户向境外投资持股30%，未派驻管理层，也没有控制。境外公司亏损巨大， 22 年末净资产为负 700 多万。
今年增资到60%，实际控制。
本来是一个整体的收购计划，但因为其他问题导致最后一笔投资款被取消。一直以权益法核算，长投账面价值已经为 0 。但今年又重新谈判，双方约定按之前价格继续收购。
成本法个别报表，成本为即为新增对价，对不对
合并报表层面，成本应该是原长投公允价值+新增对价，请问原长投公允价值如何确认
谢谢陈版

回答人：chenyiwei
在收购完成达到控制后：
1 、个别报表层面：长期股权投资成本=原权益法下账面价值（可能为零）+本期增资额。需关注其是否存在减值，在期末减值测试中从严把握。
2 、合并报表层面：合并成本=原持有股权的公允价值+本期增资额。原持有股权的公允价值需通过评估确定，不排除为零。